

# Pedro Henrique

Eng. Computação | Suporte Técnico | Desenv. Full Stack Jr.

pedrohenrisilva31@gmail.com 🔰 +55 (31) 9 9803-9168 👂 Minas Gerais, Brasil

### Experiência

out 2021 - fev 2022 **Assistente Administrativo** Secretaria de Cultura, Itaguara

Auxiliar e Curadoria fev 2022 - fev 2023

Museu Sagarana, Itaguara

Suporte Técnico, TI fev 2023 - atual

Prefeitura Municipal de Itaguara, Itaguara

#### Certificados

Informática Básica - Sistemas abr 2023 Operacionais e MS Office

Senac - MG

MS Excel - Recursos Básicos dez 2023

Senac - MG

Hardware - Montagem e Manutenção de nov 2023

Computadores

Senac - MG

MS Excel - Recursos Avançados fev 2024

Senac - MG

Introduction to Data Science nov 2023

Cisco

dez 2013 Digitação

CVT - Centro Vocacional Tecnológico

Introdução à Informática mai 2012

CVT - Centro Vocacional Tecnológico

Inglês Avançado jan 2023

Portal IDFA

Deep Web e Rede TOR - Avançado dez 2023

Udemy

Formação - JavaScript (client-side)

Formação - HTML e CSS para projetos

web

Formação - Lógica em programação

#### Dados pessoais

Data de nascimento 28 de janeiro de 2003

Carteira de motorista **CNH Categoria B** 

LinkedIn linkedin.com/in/pedro-silva-799b79260

#### Perfil

Sou graduando em Engenharia da Computação pela Centro Universitário Una e estou empenhado no estudo de programação e desenvolvimento web nas plataformas da Alura e da Udemy. Sou aficionado por tecnologia e estou sempre desenvolvendo metodologias e resoluções modernas pensando no mercado de trabalho. Tenho experiência com hardware, software e redes.

## Formação

#### Engenharia da Computação

Una, Betim 2024 - atual

#### Idiomas

Português

Inglês